臺北高等行政法院判決
　　　　　　　　　　　　　　　　　　 95年度訴字第03133號
　　　　　　　　　　　　　　　.
原　　　告　康實科技股份有限公司
代　表　人　甲○○○
訴訟代理人　戊○○
被　　　告　經濟部標準檢驗局
代　表　人　陳介山（局長）住同上
訴訟代理人　丙○○
　　　　　　丁○○
　　　　　　乙○○
上列當事人間因商品檢驗法事件，原告不服經濟部中華民國95年
7 月12日經訴字第09506171230 號訴願決定，提起行政訴訟。本
院判決如下：
  　主  文
原告之訴駁回。
訴訟費用由原告負擔。
　　事  實
一、事實概要：
    緣被告前於民國（下同）94年11月14、15日配合臺北縣政府
    消費者保護官（下稱消保官）前往原告位於臺北縣五股鄉○
    ○○路19號1 、2 樓之工廠，查獲原告於94年5 月至11月產
    製之百騰PARTAN電視機共265 台（21吋型號TR-2lSV ：18台
    、21吋型號TR-2105 ：9 台、25吋型號TR-2588 ：226 台、
    29吋型號TR-29SR ：12台），未完成檢驗程序即於PChome網
    站公然販售，除當場封存百騰（PARTAN）25吋彩色電視機15
    台外，並取樣送請財團法人台灣電子檢驗中心檢驗。嗣經被
    告對原告總經理張君（姓名、年籍詳原處分卷）進行訪問並
    查驗樣品，認其所產製之百騰PARTAN電視機為應施檢驗商品
    ，未經檢驗合格即運出廠場於國內市場銷售，涉有違反商品
    檢驗法第6 條第1 項規定，且嗣經台灣電子檢驗中心檢驗不
    符合安規測試，被告乃依同法第60條第2 項之規定，以95年
    1 月17日經標五字第09400157020 號處分書裁處原告新臺幣
    （下同）50萬元之罰鍰。原告不服，提起訴願遭決定駁回，
    遂提起本件行政訴訟。
二、兩造聲明：
　　(一)原告聲明求為判決：1.訴願決定及原處分均撤銷。
                        2.訴訟費用由被告負擔。
　　(二)被告聲明求為判決：1.駁回原告之訴。
                        2.訴訟費用由原告負擔。
三、兩造之爭點：
    本件原告是否為系爭商品之報驗義務人？
　　(一)原告主張之理由：
      1.原告提出訂購單、出貨單以資證明繫案商品，係泰強公
        司所出貨（證物一、二）交由原告經銷。而泰強公司係
        向政和公司進貨，因此，要處罰的話，應處罰泰強公司
        或政和公司才對。
      2.原告僅是經銷商並非生產者，並無將『泰瑞』品牌掛上
        『PARTAN』品牌。
      3.且原生產廠商政和電子有限公司朱漢和簽字確認買賣合
        約書，雖未經蓋章，但在法律上可資證明是其所生產無
        誤（證物三）。
　　(二)被告主張之理由：
      1.按經主管機關公告列為應施檢驗在國內生產、製造或加
        工之農工礦商品，依商品檢驗法第3 條第1 款規定，應
        執行檢驗。又「應施檢驗之商品，未符合檢驗規定者，
        不得運出廠場或輸出入。」、「下列之人，視為生產者
        ：符合檢驗規定之商品於進入市場前，為銷售目的而修
        改，其修改者。」、「應施檢驗商品之報驗義務人，有
        下列情形之一者，處新臺幣20萬元以上200 萬元以下罰
        鍰：1 、違反第6 條第1 項規定，將未符合檢驗規定之
        商品運出廠場或輸出入或進入市場者。」、「有前項情
        形且經檢驗不符合者，處新臺幣25萬元以上250 萬元以
        下罰鍰。」，復分別為同法第6 條第1 項、第8 條第2
        項第2 款、第60條第1 項第1 款、第60條第2 項所明定
        ，合先敘明。
      2.繫案商品百騰PARTAN電視機（21吋型號：TR-21SV 、TR
        -2105 、25吋型號：TR-2588 、29吋型號：TR-29SR ）
        貨品分類號列：8528.12.90.90 ，品名：其他彩色電視
        接收機（限檢驗映像管式及NTSC制），係經濟部於75年
        7 月14日以經（75）商檢30737 號公告列為應施輸入及
        國內市場商品檢驗品目，並經被告於75年7 月22日以檢
        台（75）3 字第19220 號公告自75年7 月1 日起實施檢
        驗在案；而原告所產製之繫案商品於未符合檢驗規定前
        ，即運出廠場銷售，且經取樣檢驗不合格，被告依同法
        第60條第2 項規定予以處分，認事用法，並無不當。
      3.查被告於94年11月14、15日配合臺北縣政府何消保官瑞
        富前往原告工廠，查封標示百騰（PARTAN）25吋彩色電
        視機16台，經檢視均未貼附檢驗標識，且原告承認於94
        年5 月份至94年11月份產製百騰PARTAN電視機，未完成
        檢驗程序即於PC home 網站公然販售，此有臺北縣政府
        何消保官瑞富所提供之銷售網站資料為證，繫案商品銷
        售數量為21吋型號：TR-21SV （18台）、TR-2105 （9
        台）、25吋型號：T R-2588（226 台）、29吋型號：TR
        -29SR （12台）共265 台，原告違規之事實已臻明確，
        且經本局於94年11月17日調查訪問屬實，有原告於訪問
        紀錄中坦承違規事實在原卷可稽。
      4.復查原告雖提出訂購單、出貨單以證明繫案商品係向泰
        強科技股份有限公司出貨，交由康實科技股份有限公司
        經銷，原告並非生產者，並無將「泰瑞」品牌掛上「PA
        RTAN」品牌，惟查應施檢驗商品之「報驗義務人」雖係
        指商品之生產者、輸入者或代理商；然符合檢驗規定之
        商品於進入市場前，為銷售目的而修改，其修改者視為
        生產者，而原告於訪問紀錄中既已自承確係原告將「泰
        瑞」電視機重整銷售，並掛上「PARTAN」品牌，是原告
        縱非原產製者，亦屬商品檢驗法第8 條第2 項第2 款之
        生產者，足證繫案商品是屬原告所重整銷售無訛，尚非
        其所提出之訂購單、出貨單等資料足以改變，被告依據
        調查所得事實證據予以認定，應無違誤。
      5.再查原告所提出之買賣合約書內容，甲方（買方）由泰
        瑞家電股份有限公司塗改為泰強科技股份有限公司，該
        合約之內容已遭塗改，又未見乙方（賣方）政和電子有
        限公司之大小章，且原告於調查訪問及陳述意見當時均
        未及時提出該合約書，有違常理，退一步言，該買賣合
        約書縱屬為真，該合約書所載廠牌、型號及數量與原告
        產製廠牌、型號及數量亦不完全相同，原告所辯顯不足
        採，自不足以否定其應負商品檢驗法上之義務，原告所
        辯顯係卸責之詞。
      6.本案現場查封之貨品經取樣檢驗結果亦不符合檢驗標準
        ，且原告銷售（21吋型號：TR-21SV 、TR-2105 、25吋
        型號：TR-2588 、29吋型號：TR-29SR ）電視機共計26
        5 台，均未報請檢驗，被告衡酌原告違規商品之型式、
        數量多，且在著名網路平台PC home 銷售，業已讓消費
        者發生混淆及有危害公益之虞，爰依據商品檢驗法第60
        條第2 項規定，予以論處50萬元，並無不當，原告所指
        ，洵無可採。
      7.綜上所述，原告所辯實無足採，敬請維持原處分及訴願
        決定。
　　理  由
一、按「下列商品，經主管機關指定公告種類、品目或輸往地區
    者，應依本法執行檢驗：一、在國內生產、製造或加工之農
    工礦商品。」、「應施檢驗之商品，未符合檢驗規定者，不
    得運出廠場或輸出入。」、「商品之報驗義務人如下：一、
    採逐批檢驗及監視查驗者，為商品之生產者、輸出人者或代
    理商。」、「下列之人，視為生產者：符合檢驗規定之商品
    於進入市場前，為銷售目的而修改，其修改者。」、「應施
    檢驗商品之報驗義務人，有下列情形之一者，處新臺幣20萬
    元以上200 萬元以下罰鍰：1 、違反第6 條第1 項規定，將
    未符合檢驗規定之商品運出廠場或輸出入或進入市場者。」
    、「有前項情形且經檢驗不符合者，處新臺幣25萬元以上25
    0 萬元以下罰鍰。」商品檢驗法第3 條第1 款、第6 條第1
    項、第8 條第1 項第1 款、第8 條第2 項第2 款、第60條第
    1 項第1 款及第60條第2 項分別定有明文。
二、緣被告前於94年11月14、15日，配合臺北縣政府消保官前往
    原告位於臺北縣五股鄉○○○路19號1 、2 樓之工廠，查獲
    原告於94年5 月至11月產製之百騰PARTAN電視機共265 台（
    21 吋 型號TR-2lSV ：18台、21吋型號TR-2105 ：9 台、25
    吋型號TR-2588 ：226 台、29吋型號TR-29SR ：12台），未
    完成檢驗程序即於PChome網站公然販售，除當場封存百騰（
    PARTAN）25吋彩色電視機15台外，並取樣送請財團法人台灣
    電子檢驗中心檢驗。嗣經被告對原告總經理張君（姓名、年
    籍詳原處分卷）進行訪問並查驗樣品，認其所產製之百騰PA
    RTAN電視機為應施檢驗商品，未經檢驗合格即運出廠場於國
    內市場銷售，涉有違反商品檢驗法第6 條第1 項規定，且嗣
    後經台灣電子檢驗中心檢驗不符合安規測試，被告乃依同法
    第60條第2 項之規定，以95年1 月17日經標五字第09400157
    020 號處分書裁處原告50萬元之罰鍰。原告不服，提起訴願
    遭決定駁回，遂提起本件行政訴訟。兩造分別為前揭事實欄
    所載之陳述，準此，本件所應審究者厥為原告非系爭電視機
    之生產者，是否應受處罰。
三、查被告於94年11月14、15日配合臺北縣政府何消保官瑞富前
    往原告工廠，查獲原告於94年5 月至11月產製之百騰PARTAN
    電視機共265 台（21吋型號TR-2lSV ：18台、21吋型號TR-2
    105 ：9 台、25吋型號TR-2588 ：226 台、29吋型號TR-29S
    R ：12台），均係經濟部於75年7 月14日以經（75）商檢30
    737 號公告列為應施輸入及國內市場商品檢驗品目，並經被
    告於75年7 月22日以檢台（75）3 字第19220 號公告自75年
    7 月1 日起實施檢驗在案；經檢視均未貼附檢驗標識，且原
    告公司總經理戊○○即本件原告訴訟代理人於94年11月17日
    之訪問紀錄中，承認於94年5 月份至94年11月份將購自泰瑞
    家電股份有限公司之電視機，原欲退貨予政和公司，為政和
    公司所拒，原告乃加以重整後，將「泰瑞」品牌取下，掛上
    「PARTAN」品牌，將其產製之百騰PARTAN電視機，未完成檢
    驗程序即於PChome網站公然販售，此有該訪問紀錄、臺北縣
    政府何消保官瑞富所提供之銷售網站資料及被告訪問PChome
    負責人證實原告出售系爭電視機之訪問紀錄、發票（見被告
    原處分卷第20頁、第25頁）以及蘋果日報記者在原告公司當
    場拍攝其生產線之簡報照片（見被告處分卷第5 頁）等在卷
    為證（見被告處分卷第16頁及第45-47 頁）；而原告所重整
    產製之系爭電視機商品經取樣檢驗亦為不合格，有財團法人
    台灣電子檢驗中心安規測試報告附於原處分卷（第53頁-94
    頁）可稽，足證原告將系爭其重整而產製之電視機，於未符
    合檢驗規定前，即運出廠場銷售，且經取樣檢驗又不合格，
    被告依商品檢驗法第60條第2 項規定裁處罰鍰50萬元，核無
    不合。原告訴訟代理人訴稱其於接受訪談時所陳係出於筆誤
    云云，要屬諉卸飾詞，不足採信；至原告訴訟代理人陳稱該
    公司雖有生產線，但無生產電視機乙節，核與原告重整系爭
    電視機之事實並不衝突，此種主張無阻卻其違規之餘地。
四、原告主張其僅是泰強公司出貨之經銷商，而非生產者，並提
    出訂購單、出貨單（見本院卷第7-8 頁）及泰強公司與原生
    產商政和電子公司之買賣契約書（見本院卷第9 頁）為憑；
    惟按依前揭商品檢驗法第8 條第1 項第1 款及第2 項第2 款
    規定，應施檢驗商品之「報驗義務人」雖係指商品之生產者
    、輸入者或代理商；然符合檢驗規定之商品於進入市場前，
    為銷售目的而修改，其修改者視為生產者。查原告總經理戊
    ○○於94年11月17日訪問紀錄中業已自承確係原告將「泰瑞
    」牌電視機重整銷售，並掛上「PARTAN」品牌於原泰瑞品牌
    之上（見原處分卷第16頁）；且原告致被告之陳情書，亦直
    陳「因本公司將（泰瑞家電股份有限公司）之貨品電視機品
    牌拿下後，重新掛上品牌「PARTAN」上市銷售，因原生產廠
    商政和電子有限公司相關資料不齊全，故未能通過驗證，型
    式認可試驗，並非不檢驗，所造成錯誤，祈請貴局明察」等
    語（見原處分卷）從而，原告縱非原產製者，亦屬商品檢驗
    法第8 條第2 項第2 款之生產者，其所提出之訂購單、出貨
    單等資料要無執為其阻卻違規之有利證據。又原告所提出之
    買賣合約書內容，甲方（買方）由事先印製的「泰瑞家電股
    份有限公司」塗改為手寫之「泰強科技」股份有限公司，負
    責人欄印製為「戊○○」，經辦人欄為手寫之「戊○○」，
    且蓋有「戊○○」之印章，合約之內容已遭塗改，又未見乙
    方（賣方）政和電子有限公司之大小章，且未據原告於調查
    訪問及陳述意見時提出，而該買賣合約書所載廠牌、型號及
    數量與原告產製廠牌、型號及數量亦不完全相同，衡諸經驗
    法則，原告此項主張，要屬事後委飾之辯，亦無藉此主張政
    和公司或泰強公司始為應受處分者之餘地；退而言之，縱屬
    原告被查獲之電視機係購自政和公司，再轉手由泰強公司購
    進，亦因其加以重整、掛上百騰品牌、加以出售，未符檢驗
    規定，仍難辭違規之責，核其所陳，顯不足採。
五、綜合上述，原告起訴論旨張均不足採，其所重整產製之電視
    機經取樣檢驗結果不符合檢驗標準，竟未報請檢驗，而運出
    廠場銷售，事證明確，被告依商品檢驗法第60條第2 項規定
    ，裁處罰鍰50萬元，並無不合，訴願決定予以維持，亦無違
    誤，原告徒執前詞，聲請撤銷，為無理由，應予駁回。
六、據上論結，本件原告之訴為無理由，爰依行政訴訟法第98條
    第3 項前段，判決如主文。
中　　華　　民　　國　　96　　年　　5　　 月　　3 　　日
                         第六庭審判長法  官　林　文　舟
                                     法  官　陳　鴻　斌
                                     法  官　闕　銘　富
上為正本係照原本作成。
如不服本判決，應於送達後20日內，向本院提出上訴狀並表明上
訴理由，如於本判決宣示後送達前提起上訴者，應於判決送達後
20日內補提上訴理由書（須按他造人數附繕本）。
中　　華　　民　　國　　96　　年　　5　　 月　　8 　　日
                                     書記官  孫　筱　晴
